# TOT模式类资产：作为特许合同的乙方何时确认TOT资产

提问人：小辣椒 8530 时间：2018-06-13 11:45:54
请问版主：作为特许合同的乙方，即享有特许经营期金融资产的乙方，该在何时确认TOT资产呢？ 准则中资产的定义是： 在同时满足与该资源有关的经济利益很可能流入企业 且该资源的成本或者价值能够可靠地计量时，确认为资产。
想咨询，这个“很可能”在实际业务中什么情况判定为很可能？ 是看乙方支付TOT转让款累计超过50%吗？

回答人：chenyiwei
不清楚具体合同约定，但支付价款时一般即可确认资产（其他非流动资产），到特许经营期开始时，按照合同条款转为金融资产或者无形资产。

提问人：小辣椒 8530 时间：2019-04-07 09:55:50
合同支付条款约定为：1.第一次支付总转让价款的30%。2.第二次支付转让总价款的50%，完成项目移交并签署移交备忘录。3.完成必备文件办理及剩余转让款支付。
如果合同是这样规定的，那应该何时确认为金融资产呢？

回答人：chenyiwei
应在完成项目移交时确认，同时将尚未支付的价款确认为负债。